臺灣桃園地方法院刑事判決　　　　　　　 94年度易字第618號
公　訴　人　臺灣桃園地方法院檢察署檢察官
被　　　告　甲○○　男　56歲.
上列被告因詐欺案件，經檢察官提起公訴（93年度偵字第18502號）
，本院判決如下：
    主  文
甲○○意圖為自己不法之所有，以詐術使人將本人之物交付，處
有期徒刑參月，如易科罰金，以參佰元折算壹日。
    事  實
一、甲○○前於民國87年間，因偽造文書案件，經本院判處有期
    徒刑3 月，如易科罰金，以300 元折算1 日確定，並於88年
    4 月20日執行完畢，復於91年間，因偽造文書案件，經本院
    判處有期徒刑4 月，如易科罰金，以300 元折算1 日確定；
    於92年間，因違反動產擔保交易法案件，經本院判處有期徒
    刑4 月，如易科罰金，以300 元折算1 日確定；於93年間，
    因違反動產擔保交易法案件，經本院判處有期徒刑5 月，如
    易科罰金，以300 元折算1 日確定，上開3 案件後經本院裁
    定應執行有期徒刑11月，如易科罰金，以300 元折算1 日確
    定，現仍在臺灣桃園監獄執行中。詎甲○○猶不知惕勵，明
    知己身並無資力，竟意圖為自己不法之所有，於93年1 月18
    日下午3 時許，在新竹市體育場假日花市由弘韻樂器行所擺
    設之攤位，向業務員乙○○佯稱其有意購買現場展示之威肯
    牌、機型：ＷＫ－１９８、顏色：黑色、價格新台幣（下同
    ）48000 元之電子琴1 部（下稱系爭電子琴），乙○○乃與
    甲○○約定於翌日（19日）上午9 時許，由乙○○將系爭電
    子琴載運至甲○○位於台北縣三峽鎮○○路○ 段70巷51號之
    住處，讓甲○○試聽，乙○○不疑有他，依約將系爭電子琴
    送至上址後，甲○○即當場表示同意以分期付款之方式購買
    系爭電子琴，並簽立附條件買賣契約書、同意書各1 份，及
    面額48000 元、發票日93年1 月19日之本票1 紙（下稱上開
    本票），同時提出其所有之國民身分證影本、建物所有權狀
    影本交付與乙○○，以取信乙○○，致使乙○○陷於錯誤，
    認為甲○○確有意購買系爭電子琴，而交付系爭電子琴，甲
    ○○於取得系爭電子琴後，諉稱尚未領錢，無法支付約定之
    頭期款，乃要求乙○○當日下午再前來上址收取頭期款，惟
    甲○○自此即避不見面，亦無法以電話與之聯絡。嗣乙○○
    多次前往上址催討貨款均無人應門，見狀始知受騙。
二、案經乙○○訴由新竹市警察局第二分局報告臺灣新竹地方法
    院檢察署呈請臺灣高等法院檢察署令轉臺灣桃園地方法院檢
    察署檢察官偵查起訴。
    理  由
一、訊據被告甲○○固坦認於上揭時、地，向告訴人乙○○購買
    系爭電子琴，並與告訴人簽立買賣契約書之事實，惟矢口否
    認有何詐欺取財犯行，辯稱：案發當時係因伊老板未能按時
    給付薪水，所以伊無法依約給付頭期款予告訴人，而伊後來
    也有打電話給告訴人表示伊要退貨，但告訴人一聽到要退貨
    ，就把電話掛斷，伊實無詐欺之犯意，本件應為單純之民事
    糾紛云云。經查：
    （一）上揭事實迭據告訴人乙○○於警詢、偵查及本院審理
          中指述甚在卷（見臺灣新竹地方法院檢察署93年度偵
          字第4344號偵查卷「下稱上開竹檢卷」第3 頁、臺灣
          桃園地方法院檢察署93年度偵字第18502 號偵查卷「
          下稱上開丙○卷」第18、51頁、本院94年6 月22日審
          判筆錄），並有上開附條件買賣契約書、同意書各1
          份及上開本票附卷可稽（均影本，附於上開竹檢卷第
          15、16頁），再佐以被告於93年1 月19日取得系爭電
          子琴後，並未依約於當日下午返回上開住處給付頭期
          款，且其當時並無任何存款等情，亦經被告於本院審
          理中供認在卷，足見告訴人上開指述應屬非虛，可以
          取信。
    （二）至被告雖以前揭情詞置辯，惟已與上開事證不符，況
          倘被告確有意歸還系爭電子琴，則應無於案發後迄今
          多時仍未與告訴人取得聯絡，且若被告所辯其曾以電
          話向告訴人表示欲退還系爭電子琴一節為真，衡常告
          訴人為減少所受損失，實無於未取得任何款項之情形
          下，仍表示拒絕之理，顯見被告上開所辯為事後卸責
          之詞，委無足取。
    （三）再者，依前所述，被告明知己身並無資力，亦非有意
          購買，竟於上開時、地向告訴人佯稱欲購買系爭電子
          琴，並以簽立附條件買賣契約書、同意書各1 份，及
          上開本票，同時提出其所有之國民身分證影本、建物
      　　所有權狀影本交付與告訴人之方式，取信告訴人，致
        　使告訴人陷於錯誤，而交付系爭電子琴等情以觀，足
          認其有詐欺之意圖甚明。
    （四）綜上，本件事證明確，被告上揭犯行足可認定，應依
          法論科。
二、核被告甲○○所為，係犯刑法第339 條第1 項之詐欺取財罪
    。查被告前於87年間，因偽造文書案件，經本院判處有期徒
    刑3 月，如易科罰金，以300 元折算1 日確定，並於88年4
    月20日執行完畢，有刑案資料查註紀錄表及臺灣高等法院被
    告前案紀錄表各1 份在卷足佐，其於5 年內再犯本件有期徒
    刑以上之罪，為累犯，應依刑法第47條規定，加重其刑。爰
    審酌被告為圖不法所有，竟對告訴人施以詐術，使其陷於錯
    誤而交付系爭電子琴，影響社會交易秩序，所為非是，且其
    迄今尚未與告訴人達成和解，及其犯罪之動機、目的、手段
    、所生損害、素行、犯後矢口否認之態度等一切情狀，量處
    如主文所示之刑，並諭知易科罰金之折算標準，以示懲儆。
據上論斷，應依刑事訴訟法第299 條第1 項前段，刑法第339 條
第1 項、第41條第1 項前段、第47條，罰金罰鍰提高標準條例第
1條 前段、第2 條，判決如主文。
本案經檢察官孫沛琦到庭執行職務。
中　　華　　民　　國　　94　　年　　6 　　月　　30　　日
                          臺灣桃園地方法院刑事第十二庭
                              審判長法  官  游  紅  桃
                                    法  官  林  家  賢
                                    法  官  王  美  玲
以上正本證明與原本無異。
如不服本判決，應於判決送達後10日內向本院提出上訴狀 (應附
繕本)， 上訴於臺灣高等法院。
                                    書記官  張  子  涵
中　　華　　民　　國　　94　　年　　6 　　月　　30　　日
附錄本案論罪科刑法條全文：
刑法第339條：
意圖為自己或第三人不法之所有，以詐術使人將本人或第三人之
物交付者，處五年以下有期徒刑、拘役或科或併科一千元（已提
高十倍為一萬元）以下罰金。
以前項方法得財產上不法之利益或使第三人得之者，亦同。
前二項之未遂犯罰之。
